【裁判字號】    90,易,2487
【裁判日期】    901212
【裁判案由】    毒品危害防制條例
【裁判全文】
臺灣桃園地方法院刑事判決                          九十年度易字第二四八七號
    公  訴  人  臺灣桃園地方法院檢察署檢察官
    被      告  甲○○
右列被告因違反毒品危害防制條例案件，經檢察官提起公訴（九十年度毒偵字第三四
六一號），本院判決如左：
    主  文
甲○○連續施用第二級毒品，處有期徒刑捌月。扣案之第二級毒品安非他命壹包（毛
重零點肆公克）沒收銷燬之；玻璃球貳個及吸管壹支均沒收。
    事  實
一、甲○○前因施用第二級毒品案件，經本院於民國八十八年十月十日以八十八年度
    毒聲字第六○二七號裁定送觀察、勒戒後，認無繼續施用毒品之傾向，由臺灣桃
    園地方法院檢察署檢察官於八十八年十一月八日，以八十八年度毒偵字第八二八
    號為不起訴處分在案。復因施用第二級毒品案件，經本院於八十九年九月二十九
    日以八十九年度毒聲字第六一三八號裁定送觀察、勒戒後，認有繼續施用毒品之
    傾向，再經臺灣桃園地方法院檢察署檢察官聲請本院於八十九年十月二十四日，
    以八十九年度毒聲字第六七六七號裁定送強制戒治，並於八十九年十月二十六日
    ，以八十九年度毒偵字第五二五一號聲請簡易判決處刑，經本院於八十九年十二
    月七日，以八十九年度桃簡字第一五八九號判處有期徒刑六月，如易科罰金，以
    三百元折算一日，並於九十年二月十日確定，後經本院以九十年度毒聲字第一二
    七七號裁定停止戒治，自九十年四月十一日起交付保護管束中。詎甲○○猶不知
    惕勵，竟基於施用第二級毒品之概括犯意，自九十年六月中旬某日起至同年八月
    二十六日上午止，連續在其位於桃園縣八德市○○路○段一二０二巷十七號住處
    ，以玻璃球、吸管施用安非他命多次。嗣於九十年八月二十六日十五時許，在其
    上開住處為警查獲，並扣得第二級毒品安非他命一包（毛重○．四公克，起訴書
    誤載為一．四公克），及其所有供施用第二級毒品用之玻璃球二個、吸管一支。
    嗣經本院以九十年度毒聲字第三八五八號裁定撤銷保護管束並令入戒治處所施以
    強制戒治。
二、案經桃園縣警察局八德分局報請臺灣桃園地方法院檢察署檢察官偵查起訴。
    理  由
一、訊據被告甲○○對右揭事實坦承不諱，又經將被告於九十年八月二十六日為警查
    獲後採集之尿液送驗結果，亦呈甲基安非他命陽性反應，有桃園縣衛生局於九十
    年九月十一日出具之不法藥物尿液檢定書乙紙在卷可稽（附於偵查卷第二六頁）
    ，此外復有第二級毒品安非他命一包（毛重○．四公克），及被告所有之供施用
    第二級毒品用之玻璃球二個、吸管一支扣案為憑。本件罪證明確，被告右揭施用
    毒品犯行洵堪認定，應依法論科。
二、核被告甲○○所為，係犯毒品危害防制條例第十條第二項之施用第二級毒品罪。
    被告非法持有第二級毒品安非他命，進而施用，其持有之低度行為應被施用之高
    度行為所吸收，不另論其非法持有毒品之罪。被告先後多次施用第二級毒品犯行
    ，時間緊接，犯罪構成要件相同，顯係基於概括犯意為之，為連續犯，應依刑法
    第五十六條之規定以一罪論，並加重其刑。查被告前因非法施用第二級毒品案件
    ，經本院於八十八年十月十日以八十八年毒聲字第六○二七號裁定送觀察、勒戒
    後，認無繼續施用毒品之傾向，由臺灣桃園地方法院檢察署檢察官於八十八年十
    一月八日，以八十八年度毒偵字第八二八號為不起訴處分在案。復因施用第二級
    毒品案件，經本院於八十九年九月二十九日以八十九年毒聲字第六一三八號裁定
    送觀察、勒戒後，認有繼續施用毒品之傾向，再經臺灣桃園地方法院檢察署檢察
    官聲請本院於八十九年十月二十四日，以八十九年度毒聲字第六七六七號裁定送
    強制戒治，後經本院以九十年度毒聲字第一二七七號裁定停止戒治，自九十年四
    月十一日起交付保護管束中，有臺灣桃園地方法院檢察署刑案資料查註紀錄表及
    臺灣高等法院被告全國前案紀錄表在卷可按，及上開檢察官處分書附卷足參（附
    於偵查卷第二九頁），其於五年內再犯毒品危害防制條例第十條第二項之罪，是
    依同條例第二十條第三項前段之規定，不待強制戒治期滿，逕予依法論科。爰審
    酌被告前因施用第二級毒品案件，經本院裁定送強制戒治，後經裁定停止戒治交
    付保護管束，仍不知悔改、警惕，猶繼續施用毒品，本不宜寬貸，惟此乃自戕行
    為及犯後已坦承悔悟等一切情狀，量處如主文所示之刑，以資懲儆。
三、扣案之第二級毒品安非他命一包（毛重○．四公克），係屬毒品，應依毒品危害
    防制條例第十八條第一項前段規定，不問屬於犯人與否，宣告沒收並銷燬之；至
    扣案之玻璃球二個及吸管一支，係被告所有而供施用第二級毒品用一情，業據被
    告供承在卷，是認扣案之玻璃球二個及吸管一支均係被告所有供犯本件施用毒品
    罪所用之物，爰併依法宣告沒收，併此敘明。
據上論斷，應依刑事訴訟法第二百九十九條第一項前段，毒品危害防制條例第十條第
二項、第十八條第一項前段，刑法第十一條、第五十六條、第三十八條第一項第二款
，判決如主文。
本案經檢察官陳志全到庭執行職務。
中      華      民      國    九十     年    十二    月       十二      日
                                     臺灣桃園地方法院刑事第二庭
                                         法  官   王美玲
右正本證明與原本無異。
如不服本判決，應於判決送達後十日內向本院提出上訴狀( 應附繕本 )，上訴於
臺灣高等法院。
                                         書記官   賴玉真
中        華        民        國   九十   年   十二   月    十三    日
附錄論罪法條：
毒品危害防制條例第十條第二項
施用第二級毒品者，處三年以下有期徒刑。


司法院資訊處製作；財團法人民間司法改革基金會備份。
